【裁判字號】    98,裁,2973
【裁判日期】    981210
【裁判案由】    稅捐稽徵法
【裁判全文】
最  高  行  政  法  院  裁  定
                                      98年度裁字第2973號
上  訴  人  洪百川即加絡精品店
訴訟代理人  林昇平
            李佳華
被 上訴 人  財政部高雄市國稅局
代  表  人  甲○○
上列當事人間稅捐稽徵法事件，上訴人對於中華民國98年8月31
日高雄高等行政法院98年度再字第31號判決，提起上訴，本院裁
定如下：
    主  文
上訴駁回。
上訴審訴訟費用由上訴人負擔。
    理  由
一、按對於高等行政法院判決之上訴，非以其違背法令為理由，
    不得為之，行政訴訟法第242條定有明文。依同法第243條第
    1項規定，判決不適用法規或適用不當者，為違背法令；而
    判決有同條第2項所列各款情形之一者，為當然違背法令。
    是當事人對於高等行政法院判決上訴，如依行政訴訟法第24
    3條第1項規定，以高等行政法院判決有不適用法規或適用不
    當為理由時，其上訴狀或理由書應有具體之指摘，並揭示該
    法規之條項或其內容；若係成文法以外之法則，應揭示該法
    則之旨趣；倘為司法院解釋或本院之判例，則應揭示該判解
    之字號或其內容。如以行政訴訟法第243條第2項所列各款情
    形為理由時，其上訴狀或理由書，應揭示合於該條項各款之
    事實。上訴狀或理由書如未依此項方法表明，或其所表明者
    與上開法條規定不合時，即難認為已對高等行政法院判決之
    違背法令有具體之指摘，其上訴自難認為合法。
二、本件上訴人對於高等行政法院判決上訴，主張：財政部臺北
    市國稅局以民國96年8月17日財北國稅法一字第0960244811
    號函（下稱臺北市國稅局96年函）重新核算訴外人英屬維京
    群島商漢登企業有限公司臺灣分公司（下稱漢登公司）及66
    家合作店，其重核結果隨函送臺北高等行政法院及漢登公司
    ，具備行政處分之形式要件屬行政處分，然臺北市國稅局卻
    怠於通知被上訴人製作重核處分顯有違誤，致有行政訴訟法
    第273條第1項第11款之再審事由。又上訴人於原審法院95年
    12月26日95年度訴字第755號案件（下稱原確定判決）審理
    時，已提供高新銀行新興分行000000000000號帳戶存摺等證
    物，證明上訴人自行每日收取銷售貨款，定期開立支票支付
    漢登公司貨款；然原判決竟稱上揭證物非上訴人於原確定判
    決中所提出之證物，顯有誤解，且與原確定判決理由相矛盾
    ，有判決基礎所認事實與證據不符及理由相矛盾之違法等語
    ，為其理由。惟原判決認上訴人訴稱原確定判決有行政訴訟
    法第273條第1項第11款之再審事由，無非係以原判決據為判
    決基礎之原處分（即租金金額）業經臺北市國稅局96年函所
    具答辯狀及其附件予以已變更等詞。然查臺北市國稅局上揭
    答辯狀內容，純係為因應漢登公司與該局因營業稅訴訟案件
    ，所為重新核算漢登公司之漏報銷售額，嗣因基於不利益變
    更禁止原則，故仍維持原核定金額，並無撤銷原核課處分，
    重新為課稅處分之情形，故該答辯狀等函文資料乃純屬臺北
    市國稅局於臺北高等行政法院95年度訴字第3603號漢登公司
    違反營業稅法乙案審理時所提出之補充答辯狀之性質，並非
    該局就公法上具體事件所為之決定或其他公權力措施而對外
    直接發生法律效果之單方行政行為。況原確定判決係依自行
    調查之證據，自行認定事實，並未援引上開答辯狀內臺北市
    國稅局對漢登公司所為原核定處分為判決基礎。是上訴人主
    張原確定判決符合行政訴訟法第273條第1項第11款規定之再
    審事由，實無可採。又上訴人所開立之高新銀行支票等證物
    ，乃為上訴人在臺北高等行政法院95年度訴字第3603號營業
    稅事件審理時所提出，故上開證物與臺北高等行政法院95年
    度訴字第3603號判決書，並非上訴人在原確定判決之訴訟程
    序中所提出之證物，上訴人謂原確定判決顯有漏未斟酌足以
    影響於判決之重要證物之再審原因，要無足取等語，業已於
    理由中詳予論斷。上訴意旨雖以原判決違背法令為由，惟核
    其上訴理由，係就原審取捨證據、認定事實之職權行使，指
    摘其為不當，並就原審已論斷者，泛言未論斷，或就原審所
    為論斷，泛言其論斷矛盾，而非具體表明合於不適用法規、
    適用法規不當、或行政訴訟法第243條第2項所列各款之情形
    ，難認對該判決之如何違背法令已有具體之指摘。依首開規
    定及說明，應認其上訴為不合法。
三、據上論結，本件上訴為不合法，依行政訴訟法第249條第1項
    前段、第104條、民事訴訟法第95條、第78條，裁定如主文
    。
中    華    民    國    98    年    12    月    10    日
                    最高行政法院第二庭
                        審判長法官  鍾  耀  光
                              法官  侯  東  昇
                              法官  黃  秋  鴻
                              法官  黃  淑  玲
                              法官  鄭  小  康
以  上  正  本  證  明  與  原  本  無  異
中    華    民    國    98    年    12    月    10    日
                              書記官  王  史  民


司法院資訊處製作；財團法人民間司法改革基金會備份。
